臺灣桃園地方法院小額民事判決
110年度桃保險小字第540號
原      告  旺旺友聯產物保險股份有限公司

法定代理人  劉自明  
訴訟代理人  陳君儀  
被      告  葉甘味  


上列當事人間損害賠償事件，本院於中華民國110 年12月17日言
詞辯論終結，判決如下：
    主    文
原告之訴駁回。
訴訟費用新臺幣壹仟元由原告負擔。
    事實及理由
壹、程序方面：
    按「訴狀送達後，原告不得將原訴變更或追加他訴。但有下
    列各款情形之一者，不在此限：⒊擴張或減縮應受判決事項
    之聲明者」，民事訴訟法第255 條第1 項第3 款定有明文。
    本件原告原起訴請求：「被告應給付原告新臺幣（下同）17
    ,267元，及自起訴狀繕本送達翌日起至清償日止，按週年利
    率5%計算之利息。」，嗣於民國110 年12月17日變更聲明為
    ：「被告應給付原告16,238元，及自起訴狀繕本送達翌日起
    至清償日止，按週年利率5%計算之利息。」（見本院卷第34
    頁），核原告所為係減縮應受判決事項之聲明，依上揭規定
    ，應予准許。
貳、實體方面：
一、原告主張：被告於民國108 年8 月11日8 時33分許，騎乘車
    937-NQK號普通重型機車，行經桃園市八德區崁頂路與大火
    房街口處，因駕車不慎，致撞擊由原告承保車體損失險、訴
    外人溫湘寧駕駛訴外人溫翊閑所有之車牌號碼000-0000號自
    用小客車（下稱系爭車輛），致系爭車輛受損，原告依約賠
    付車體修復費用17,267元（工資10,576元、零件6,691 元）
    ，扣除系爭車輛合理零件折舊額，則原告得代位對被告請求
    之金額為16,238元，爰依保險代位及侵權行為之法律關係，
    請求被告賠償損害等語。並聲明：被告應給付原告16,238元
    ，及自起訴狀繕本送達翌日起至清償日止，按週年利率5%計
    算之利息。
二、被告則以：
    車子都是我自己在騎，我不記得有發生本件車禍等語，並聲
    明：原告之訴駁回。
三、得心證之理由：
  ㈠按「當事人主張有利於己之事實者，就其事實有舉證之責任
    。但法律別有規定，或依其情形顯失公平者，不在此限。」
    ，民事訴訟法第277 條定有明文。次按「因故意或過失，不
    法侵害他人之權利者，負損害賠償責任」，民法第184 條第
    1 項前段定有明文，而此條文所指侵權行為之成立，須具備
    ：①有加害行為。②有故意或過失。③加害行為須具不法性。④
    4)侵害他人之權利。⑤侵害行為與損害之間須有因果關係之
    要件。是主張有侵權行為發生之被害人即須就上開各項要件
    負舉證責任。
  ㈡本件原告主張被告駕車不慎撞擊系爭車輛，無非係以系爭車
    輛駕駛人向原告提出保險給付申請時之資料為據，惟經本院
    向桃園市政府警察局八德分局調取交通事件之處理卷宗，其
    內僅有系爭車輛受損照片，然無肇事者姓名或行車紀錄畫面
    等資料，有該警局資料存卷可參（見本院卷第14-17頁），
    是本件實未經警方查獲何人駕車撞擊系爭車輛，況原告亦自
    承：「據承保車駕駛供述，事故相對人應為男性」等語（見
    本院卷第34頁反面），然本件被告為女性，故被告是否騎車
    撞擊系爭車輛致受損乙節，不無啟人疑竇之處，而原告復未
    能提出其他證據以實其說，則其依侵權行為及保險代位之法
    律關係，請求被告賠償系爭車輛修復費用，尚屬無據。
四、綜上所述，原告依侵權行為及保險代位之法律關係，請求被
    告給付16,238元，及自起訴狀繕本送達之翌日起至清償日止
    ，按週年利率5 ％計算之利息，為無理由，應予駁回。
五、本件事證已臻明確，兩造其餘主張陳述、攻擊防禦方法及證
    據，經斟酌後核與判決結果無影響，爰不一一論述，附此敘
    明。
六、訴訟費用負擔之依據：民事訴訟法第78條。並依同法第436
    條之19第1 項規定，確定訴訟費用額1,000 元由原告負擔。
　
中    華    民    國   111    年    1     月     7    日
                  桃園簡易庭  法  官  汪智陽
以上正本係照原本作成。
如不服本判決，應於送達後20日內，向本院提出上訴狀並表明上
訴理由，如於本判決宣示後送達前提起上訴者，應於判決送達後
20日內補提上訴理由書（須附繕本）。
如委任律師提起上訴者，應一併繳納上訴審裁判費。
中    華    民    國   111    年    1     月     7    日
                              書記官  陳家蓁
附錄：
一、民事訴訟法第436條之24第2項：
    對於小額程序之第一審裁判上訴或抗告，非以其違背法令為
    理由，不得為之。
二、民事訴訟法第436條之25：
    上訴狀內應記載上訴理由，表明下列各款事項：
    ㈠原判決所違背之法令及其具體內容。
    ㈡依訴訟資料可認為原判決有違背法令之具體事實。
三、民事訴訟法第471條第1項：（依同法第436條之32第2項規定
    於小額事件之上訴程序準用之）
    上訴狀內未表明上訴理由者，上訴人應於提起上訴後20日內
    ，提出理由書於原第二審法院；未提出者，毌庸命其補正，
    由原第二審法院以裁定駁回之。